【裁判字號】    99,聲,2769
【裁判日期】    990930
【裁判案由】    聲請法官迴避
【裁判全文】
臺灣高等法院刑事裁定                  99年度聲字第2769號
    聲  請  人
    即  被  告  甲○○
上列被告因本院98年度上訴字第3702號公共危險等案件，聲請法
官迴避，本院裁定如下：
    主  文
聲請駁回。
    理  由
一、按當事人聲請法官迴避，以有刑事訴訟法第18條第1款、第2
    款所列情形之一者為限。次按刑事訴訟法第17條第8款所稱
    推事（法官）曾參與前審之裁判，係指同一推事，就同一案
    件，曾參與下級審之裁判而言，司法院大法官會議釋字第17
    8號解釋足資參照。
二、聲請意旨略以：聲請人即被告（下稱被告）因公共危險等案
    件，不服臺灣臺北地方法院98年度訴字第488號判決提起上
    訴，經本院以98年度上訴字第3702號受理，並由審判長法官
    陳博志、法官劉興浪、許文章審理，惟被告曾因相同之公共
    危險案件，經其等於98年12月15日以98年度上訴字第4430號
    判決駁回上訴在案，是依刑事訴訟法第18條第1款、第2款、
    第17條第8款之規定，上開審判長、法官既曾參與前審之裁
    判，則如無事實上困難，即應將本案改分其他推事（法官）
    辦理為宜，為此依法聲請法官迴避云云。
三、本院經查：
(一)本院98年上訴字第3702號受理之事實係被告放火燒毀林詩茹
    、高啟俊之自小客車、恐嚇危害高啟俊、陳秀英、陳永昌安
    全、毀損陳秀英之物品、放火燒毀簡雪嬌、黃雅惠、高天賜
    之住宅等事實，與被告所指本院98年度上訴字第4430號判決
    事實係被告竊盜亨玖公司、王炎居、燒毀劉正元、簡錦春、
    簡錦春之子、林秀鶴之建築物等事實，要屬不同，有原審法
    院98年度訴字第488號判決、本院98年度上訴字第4430號判
    決附卷可參，足認本院98年上訴字第3702號受理之公共危險
    案件，與本院98年度上訴字第4430號判決之公共危險案件，
    非屬同一案件，自不符上開法官迴避事由之規定，被告辯稱
    上開二案係屬相同案件，尚有違誤。
(二)本院98年上訴字第3702號受理之公共危險案件，審判長為陳
    博志法官，陪席法官為劉興浪法官，受命法官為許文章法官
    ，而該案原審即臺灣臺北地方法院98年度訴字第488號案件
    之審判長為李英豪法官，陪席法官為楊台清法官，受命法官
    為曾正龍法官，有原審法院98年度訴字第488號判決為憑，
    足見本院承辦前開案件之法官並未參與本件下級審之裁判，
    上開審判長陳博志法官，陪席法官劉興浪法官，受命法官許
    文章法官，固於本院審理時曾針對被告另犯公共危險等案為
    審理，但其等均係在第二審法院所為之審理，非曾參與下級
    審即第一審法院審理，揆諸首揭說明，自難認有刑事訴訟法
    第17條第8款規定推事（法官）曾參與前審之裁判，而得聲
    請法官迴避之情形，被告辯稱上開審判長陳博志法官，陪席
    法官劉興浪法官，受命法官許文章法官曾參與前審裁判，應
    予迴避云云，亦有誤會。
(三)至上開審判長陳博志法官，陪席法官劉興浪法官，受命法官
    許文章法官固於另案即本院98年度上訴字第4430號判決駁回
    被告之上訴，但並無證據證明其等執行職務有偏頗之虞，亦
    不合於刑事訴訟法第18條第2款規定推事（法官）執行職務
    有偏頗之虞之情形，附此敘明。綜上所述，被告聲請本件法
    官迴避，為無理由，應予駁回
據上論斷，依刑事訴訟法第21條第1項，裁定如主文。
中    華    民    國    99    年    9    月     30    日
                  刑事第十五庭  審判長法  官  沈宜生
                                      法  官  林明俊
                                      法  官  吳炳桂
以上正本證明與原本無異。
如不服本裁定，應於收受送達後五日內向本院提出抗告狀。
                                      書記官  洪雅蔓
中    華    民    國    99    年    10    月    5     日

司法院資訊處製作；財團法人民間司法改革基金會備份。
